【裁判字號】    92,毒抗,614
【裁判日期】    921226
【裁判案由】    毒品危害防制條例
【裁判全文】
臺灣高等法院刑事裁定                            九十二年度毒抗字第六一四號
    抗  告  人  甲○○
右列抗告人因毒品危害防制條例案件，不服臺灣基隆地方法院中華民國九十二年十一
月二十八日裁定（九十二年度毒聲字第一０三七號），提起抗告，本院裁定如左：
    主  文
抗告駁回。
    理  由
一、本件抗告意旨略以：抗告人此次施用毒品被查獲，仍係因抗告人自首，原法院未
    考量抗告人自首的情況，使抗告人喪失自首得以保護管束代之之權利，為此提起
    抗告，請查明抗告人是否係自行前往警局自首等語。
二、經查：
    １、抗告人即被告甲○○於八十七年間因施用第二級毒品案件，經觀察勒戒後，
        認無繼續施用毒品之傾向，業經台灣基隆地方法院檢察署檢察官於八十七年
        九月二十二日以八十七年度偵字第二Ｏ六九號為不起訴處分，詎被告於五年
        內，復於九十二年十月四日中午十二時許，在基隆市○○區○○路四二巷四
        一號施用第二級毒品，經台灣基隆地方法院於九十二年十一月五日以九十二
        年度毒聲字第九五六號裁定被告應送勒戒處所觀察、勒戒，因被告有繼續施
        用毒品傾向，此有台灣基隆地方法院檢察官八十七年度偵字第二Ｏ六九號不
        起訴處分書、台灣基隆地方法院九十二年度毒聲字第九五六號裁定、基隆市
        衛生局檢驗成績書、台灣基隆看守所附設勒戒處所之有繼續施用毒品傾向證
        明書各一紙附卷可證，從而原法院依毒品危害防制條例第二十條第二項後段
        規定裁定令入戒治處所施以強制戒治，其認事用法，並無不當。
    ２、至於抗告人主張其為自首認其強制戒治得以保護管束代之云云，按因自首而
        強制戒治得以保護管束代之，仍規定在毒品危害防制條例第二十條第二項但
        書，此適用情形為第一次犯施用毒品罪，經觀察勒戒後有繼續施用毒品傾向
        者，本應裁定令入戒治處所施以強制戒治，惟自首者得考慮以保護管束代之
        ，若係二犯施用毒品罪或三犯以上者，則應依毒品危害防制條例第二十條第
        三項規定處理，換言之，即無自首得以保護管束代之之可能，而本案被告係
        二犯施用毒品罪，僅能依毒品危害防制條例第二十條第三項規定，先裁定觀
        察、勒戒，若有繼續施用毒品之傾向，應裁定令入戒治處所施以強制戒治，
        從而抗告人主張其為自首得以保護管束代之之抗告理由，乃誤解法律規定所
        致，其抗告為無理由，應予駁回。
三、據上論結，應依刑事訴訟法第四百十二條，裁定如主文。
中      華      民      國    九十二    年     十二     月    二十六    日
                              臺灣高等法院刑事第十八庭
                                  審判長法  官  吳      敦
                                        法  官  梁  宏  哲
                                        法  官  劉  慧  芬
右正本證明與原本無異。
不得再抗告。
                                        書記官  鎖  瑞  嶺
中      華      民      國    九十二    年     十二     月    二十六    日


司法院資訊處製作；財團法人民間司法改革基金會備份。
